【裁判字號】    92,台上,4099
【裁判日期】    920724
【裁判案由】    違反槍砲彈藥刀械管制條例
【裁判全文】
最高法院刑事判決                              九十二年度台上字第四○九九號
    上  訴  人  甲○○
右上訴人因違反槍砲彈藥刀械管制條例案件，不服台灣高等法院台中分院中華民國九
十二年五月二十日第二審判決（九十二年度上訴字第五六五號，起訴案號：台灣彰化
地方法院檢察署九十一年度偵字第七五八三號），提起上訴，本院判決如左：
    主  文
上訴駁回。
    理  由
按刑事訴訟法第三百七十七條規定，上訴於第三審法院，非以判決違背法令為理由，
不得為之。是提起第三審上訴，應以原判決違背法令為理由，係屬法定要件。如果上
訴理由狀並未依據卷內訴訟資料，具體指摘原判決不適用何種法則或如何適用不當，
或所指摘原判決違法情事，顯與法律規定得為第三審上訴理由之違法情形，不相適合
時，均應認其上訴為違背法律上之程式，予以駁回。本件原判決維持第一審依想像競
合犯關係從一重論處上訴人甲○○未經許可寄藏手槍罪刑之判決，駁回其在第二審之
上訴，已詳敘所憑之證據及認定之理由，並對上訴人所辯各節，如何不足採信，均已
依據卷內資料，詳予指駁，從形式上觀察，並無任何違背法令之處。而證據之取捨及
事實認定，為事實審法院之職權，茍其判斷無違經驗法則或論理法則，即不能任意指
為違法。查上訴人於警訊及檢察官偵查時，坦承扣案之手槍及子彈為已死亡之莊清地
所寄放，而扣案之槍、彈，經內政部警政署刑事警察局鑑驗結果，分屬美國ＰＨＯＥ
ＮＩＸＡＲＭＳ製ＲＡＶＥＮ型口徑○‧二五吋之制式半自動手槍，及口徑六‧三五
ｍｍ之制式子彈，認均具殺傷力，原判決依憑上情，參酌證人即查獲警員洪昭純、莊
豐政之證言，以及原審勘驗警訊錄音帶之勘驗筆錄與卷內其他證據調查之結果，本於
審理所得心證，認上訴人嗣後改稱受莊清地之託報繳槍、彈，但自其所稱民國九十一
年十月十三日受託時起，至同年十月三十一日被查獲時為止，並未主動報繳，嗣警察
因另案盤查其身分，扣案槍、彈於上訴人開啟車門拿取證件時掉落地面，上訴人情急
將槍、彈拾起藏置於褲袋內而為警查獲，所為顯意在逃避查緝，認其確有寄藏槍、彈
之犯意與行為，所辯為無可採，另證人呂明宗、楊通之證言亦屬迴護之詞，不足憑採
，已詳敘其取捨證據之心證理由，亦無所指理由不備之違法情形。又持有與寄藏手槍
罪，依槍砲彈藥刀械管制條例第七條第四項規定，其法定刑為五年以上有期徒刑，併
科新台幣一千萬元以下罰金，原判決於量刑時，已審酌上訴人之品行、犯罪之動機、
目的、手段、因寄藏而持有制式手槍及子彈之數量、對於社會治安及他人生命、身體
、財產構成威脅之危害程度、尚未曾利用該槍、彈犯罪以及犯罪後態度等一切情狀，
在法定刑內判處有期徒刑五年二月，併科罰金新台幣十萬元，核屬裁量權之正當行使
，上訴人指本件法定刑為一年以上七年以下有期徒刑，併科新台幣五百萬元以下罰金
，指摘原審量刑違反比例原則云云，顯屬誤會。其餘上訴意旨，對於原判決究竟如何
違背法令，亦未依據卷內資料為具體指摘，徒執陳詞，稱查獲之槍、彈係已死亡之莊
清地生前委託其向警方報繳，其無寄藏槍、彈之犯意云云，對於原判決已詳為論斷及
說明之事項，再為事實之爭辯，並對原審採證認事之職權行使，任意指摘，自非適法
之第三審上訴理由，其上訴違背法律上之程式，應予駁回。
據上論結，應依刑事訴訟法第三百九十五條前段，判決如主文。
中      華      民      國    九十二    年      七      月    二十四    日
                              最高法院刑事第五庭
                                  審判長法官  謝  家  鶴
                                        法官  洪  文  章
                                        法官  花  滿  堂
                                        法官  陳  世  淙
                                        法官  洪  佳  濱
      右正本證明與原本無異
                                              書  記  官
中      華      民      國    九十二    年      八      月      五      日
                                                                        Ｂ


司法院資訊處製作；財團法人民間司法改革基金會備份。
